Minutes et répertoires du notaire Pierre CHEVALIER, 24 avril 1495 - 12 avril 1504 (étude VIII)
Archives nationales
- Minutes de Pierre CHEVALIER, 24 avril 1495 - 12 avril 1504; MC/ET/VIII/5 - MC/ET/VIII/23
  - Minutes. 1496, 7 avril - 1497, 25 mars, 7 avril 1496 - 25 mars 1497; MC/ET/VIII/6; Document détérioré, 210 f.
    - 1497 (n.st.), 31 janvier. Titre nouvel d'une rente de 10 s. 4 d p., due par Guillaume Perrin, marchand-voiturier par eau demeurant à Paris, près le port au Foin et par Denise sa femme, veuve Jean Estienne, en son vivant, mesureur et arpenteur de terres, à Philippe Legendre, pour des quartiers de vignes à Saint-Mandé, à Philippe Legendre., 31 janvier 1497; MC/ET/VIII/6
      titre nouvel; Perrin, Guillaume; Perrin, Denise; Estienne, Jean; Legendre, Philippe; transporteur de marchandises; officier civil (Ancien Régime); géomètre
    - 1497 (n.st.), 31 janvier. Bail à titre de ' chef cens annuel et perpétuel portant lods et ventes ', à Simon Vobis, laboureur et manouvrier, demeurant à Villemenon, paroisse de Servon en Brie [Servon], par Louis Sanguin, chevalier, seigneur de Maffliers et de Villemenon de 10 arpents et demi de terres labourables en deux pièces assise audit Villemenon, moyennant 5 s.p. de cens., 31 janvier 1497; MC/ET/VIII/6
      bail; Vobis, Simon; Sanguin, Louis (seigneur de Maffliers et de Villemeno); agriculteur; journalier
    - 1497 (n.st.), 16 février. Titre nouvel d'une rente de 8 s.p. .due par Pierre Thenart, laboureur demeurant à Paris rue Montorgueil, pour une terre à Montmartre, à Pierre de Bonny et Simon Baudequin, notaires, ayant droits de Perrette Brasdefer, 1er février 1497; MC/ET/VIII/6
      Acte à la suite du titre nouvel du 15 février et au dos des titres nouvels du 1er février 1497 concernant Laurent Benoit et Jean Rousselet.
      titre nouvel; Montorgueil (rue); Montmartre (ancienne commune); Thenart, Pierre; Bonny, Pierre de; Baudequin, Simon; Brasdefer, Perrette; agriculteur
    - 1497 (n.st.), 15 février. Titre nouvel d'une rente de 7 s. 9 d.p.due par Jean Moirant le jeune, laboureur demeurant à Paris rue Saint-Sauveur, pour une terre à Montmartre, à Pierre de Bonny et Simon Baudequin, notaires, ayant droits de Perrette Brasdefer, 1er février 1497; MC/ET/VIII/6
      Acte au dos des titres nouvels du 1er février 1497 concernant Laurent Benoit et Jean Rousselet.
      titre nouvel; Saint-Sauveur (rue); Montmartre (ancienne commune); Moirant (le jeune), Jean; Bonny, Pierre de; Baudequin, Simon; Brasdefer, Perrette; agriculteur
    - 1497 (n.st.), 1 février. Titre nouvel de plusieurs rentes due par Jean Rousselet, laboureur à Montmartre, pour des terres à Montmartre, à Pierre de Bonny et Simon Baudequin, notaires., 1er février 1497; MC/ET/VIII/6
      Acte à la suite du titre nouvel du 1er février 1497 concernant Laurent Benoit.
      titre nouvel; Montmartre (ancienne commune); Rousselet, Jean; Bonny, Pierre de; Baudequin, Simon; agriculteur; notaire
    - 1497 (n.st.), 1 février. Titre nouvel d'une rente de 10 s. 6 d.p., due par Laurent Benoit, laboureur à Montmartre, pour un quartier de vigne à Montmartre, à Pierre de Bonny et Simon Baudequin, notaires, ayant droits de Perrette, veuve de feu Guillaume Belin., 1er février 1497; MC/ET/VIII/6
      titre nouvel; Montmartre (ancienne commune); Benoit, Laurent; Belin, Guillaume; Belin, Pierrette; Bonny, Pierre de; Baudequin, Simon
    - 1497 (n.st.) 4 février. Procuration par Marc Vandot, laboureur demeurant au Bourget et autres cohéritiers, en faveur de Guion Baudot, pour la succession de Jeanneton Roze., 4 février 1497; MC/ET/VIII/6
      procuration; Vandot, Marc; Baudot, Guion; Roze, Jeanneton; agriculteur
    - ARRACHEBOYS (Jeanne), Procuration concernant défunte.., 4 février 1497; MC/ET/VIII/6
      procuration; Arracheboys, Jeanne
    - 1497 (n.st.), 5 février. Constitution d'un rente de 45l.t, par Germain de Marle, conseiller du roi, maître général de ses monnaies, à Jean de Meleun, archer de l'ordonnance du roi sous la charge et compagnie de monseigneur le duc de Bourbon demeurant à Armancourt près de Compiègne, moyennant la somme de 450 écus d'or.-, 5 février 1497; MC/ET/VIII/6
      A la suite: promesse de rachat par Germain de Marle.
      constitution de rente; Armancourt (Oise); Marle, Germain de; Meleun, Jean de; général des monnaies (Ancien Régime)
    - 1497 (n.st.), 8 février. Quittance, par Rogerin Lelieur, marchand-et-bourgeois-de-Paris, en faveur de Jean Legendre, conseiller et trésorier des guerres du roi, pour la somme de 200l.t., 8 février 1497; MC/ET/VIII/6
      quittance; Lelieur, Rogerin; Legendre, Jean; commerçant
    - 1497 (n.st.), 8 février. Bail de 9 ans, par Perette de Vaubelon, veuve de Pierre Des Vergiers, bourgeois de Paris, dame du fief de Sannois assis à Annet-sur Marne, à Olivier Blanchet laboureur demeurant à Annet, des dimes à percevoir à Annet., 8 février 1497; MC/ET/VIII/6
      - A la suite et du même jour: procuration de Perrette de Vaubelon en faveur d'Olivier Blanchet.
      bail; Vaubelon, Perette de (dame de Sannois et Annet-sur Marne); Des Vergiers, Pierre; Blanchet, Olivier
    - sd.: titre nouvel d'une rente due par Robin et Jacquet Lecuyt laboureurs demeurant à Montmartre, Pierre Thenard, laboureur demeurant à Paris pour des terres situées à Montmartre, 12 février 1497; MC/ET/VIII/6
      Acte inachevé, au dos du titre nouvel du 12 février 1497 concernant Jean Belin et Simon Philippe.
      titre nouvel; Montmartre (ancienne commune); Lecuyt, Robin; Lecuyt, Jacquet; Thenard, Pierre
    - 1497 (n.st.), 1 février. Titre nouvel d'une rente de 18 s.p., due par Catherine veuve de feu Berthault Gillain et ses enfants, pour un arpent de vigne à Montmartre, à Pierre de Bonny et Simon Baudequin notaire. (au dos du titre nouvel du 12 février 1497), MC/ET/VIII/6
      Acte au dos du titre nouvel du 12 février 1497 concernant Jean Belin et Simon Philippe.
      titre nouvel; Montmartre (ancienne commune); Berthault, Gillain; Berthault, Catherine; Bonny, Pierre; Baudequin, Simon; notaire
    - 1497 (n.st.), 12 février. Titre nouvel d'une rente de 10 s.p., due par Jean Belin, laboureur à Montmartre, pour un demi-arpent de vigne à Montmartre, à Pierre de Bonny, écuyer, et Simon Baudequin, notaire., 12 février 1497; MC/ET/VIII/6
      titre nouvel; Montmartre (ancienne commune); Belin, Jean; Bonny, Pierre de; Baudequin, Simon; agriculteur; notaire
    - 1497 (n.st.), 14 février. Titre nouvel d'une rente de 32 s.p., due par Simon Philippe, laboureur demeurant à Paris, pour un demi-arpent de vigne à Montmartre, à Pierre de Bonny et Simon Baudequin., 14 février 1497; MC/ET/VIII/6
      Acte écrit à la suite du titre nouvel du 12 février 1497 concernant Jean Bellin.
      titre nouvel; Montmartre (ancienne commune); Philippe, Simon; Bonny, Pierre de; Baudequin, Simon; agriculteur
    - 1497 (n.st.), 15 février. Bail à moitié par Simon Sanguin, marchand-drapier, à Colin Laisné, le jeune, demeurant à Livry en Aulnoy (Livry-Gargan] de deux vaches lisse de poil, l'une blanche et une noire, avec 10 génisses de poil brun, moyennant 6 l.t., 15 février 1497; MC/ET/VIII/6
      bail; Livry-Gargan (Seine-Saint-Denis); Sanguin, Simon; Laisné, Colin (le jeune); négociant
    - 1497 (n.st.), 16 février. Vente, par Jean Delas, laboureur demeurant à Saint Martin en Bière, à Jean Legendre, conseiller et trésorier des guerres du roi, d'une pièce de terres comprenant 20 arpents de terres assis à la Haulte-Beaulce chargés de 10s.p. de cens, moyennant 10 l.t.-, 16 février 1497; MC/ET/VIII/6
      acte de vente; Saint-Martin-en-Bière (Seine-et-Marne); Delas, Jean; Legendre, Jean; agriculteur
    - 1497 (n.st.), 16 février. Partage de l'héritage de Thomas de Villiers, laboureur demeurant à Croissy-en-Brie (Croissy-Beaubourg), entre ses enfants Thomas de Villiers, demeurant à Croissy en Brie, Louis de Villiers, Guillaume de Villiers aussi laboureurs demeurant à Livry (Livry-sur-Seine?), Thierry Johannes aussi laboureur, époux de Colette de Villliers, 16 février 1497; MC/ET/VIII/6
      partage; Livry-sur-Seine (Seine-et-Marne); Croissy-Beaubourg (Seine-et-Marne); Villiers,Thomas de; Villiers,Thomas de (fils); Villiers, Louis de; Villiers, Guillaume de; Villliers, Colette; Johannes, Thierry; agriculteur
    - 1497 (n.st.), 21 février. Transport, par Jean François, voiturier par eau demeurant à Paris et sa femme Colette de tous les biens provenant de la successions d'Ysabel et Guiot, parents de Colette, à Guiot du Retel., 21 février 1497; MC/ET/VIII/6
      cession; François, Jean; François, Colette; Ysabel, Retel, Guiot; transporteur de marchandises
    - 1497 (n.st.), 24 février. Vente par Guion Guiboys, laboureur à Beauvais près Champcueille, à Jean Legendre, de 25 arpents de terre, pour le prix de 24 l.t. A la suite, autre vente par Pierre Gringoire, 24 février 1497; MC/ET/VIII/6
      Acte écrit au dos de la vente du 16 février 1497.
      acte de vente; Guiboys, Guion; Legendre, Jean; Gringoire, Pierre; agriculteur
    - 1497 (n.st.), 26 février. Déclaration de Jean de Wicourt, conseiller au parlement au sujet de la résignation de l'office de notaire du parlement dont était pourvu Jacques de Wicourt son père., 26 février 1497; MC/ET/VIII/6
      déclaration; Wicourt, Jean de; Wicourt, Jean de (père)
    - 1497 (n.st.), 28 février. Devis et marché par Simon Julien et Jean Brisart, charpentiers demeurant à Paris pour refaire la charpente d'une maison rue du Four à Paris appartenant à Jean Le Viste, seigneur d'Arcy., 28 février 1497; MC/ET/VIII/6
      devis; Four (rue du); Brisart, Simont; Brisart, Julien; Brisart, Jean; Le Viste, Jean (seigneur d'Arcy); charpentier
    - 1497 (n.st.), 2 mars. Constitution d'une rente de 3 setiers de blé froment, par Jean Thouyn, laboureur demeurant à Menil Madame Ransse (le Mesnil-Amelot), à Oudet de Cauperel, receveur et voyer de Mantes, moyennant la somme de 20 l.t., 2 mars 1497; MC/ET/VIII/6
      constitution de rente; Thouyn, Jean; Cauperel, Oudet de; agriculteur
    - 1497 (n.st.), 3 mars Constitution d'une rente de 80 l.p, par Jean Dinocheau, vendeur de bétail, à Jean Trousson l'aîné, marchand-drapier et bourgeois de Paris, moyennant la somme de 1000 l.t., 3 mars 1497; MC/ET/VIII/6
      constitution de rente; Dinocheau, Jean; Trousson, Jean (l'aîné); négociant
    - 1497 (n.st.), 3 mars. Constitution d'une rente de 20 l.p. par Jean Leblanc, marchand pelletier, rue Aubry-le-Boucher, à Jean Perrichon, vendeur de bétail, pour le prix de 300 l.t., 3 mars 1497; MC/ET/VIII/6
      constitution de rente; Aubry-le-Boucher (rue); Leblanc, Jean; Perrichon, Jean; commerçant; fourreur
    - 1497 (n.st.), 4 mars. Vente, par Adenette, veuve de Pierre Aubert laboureur demeurant à Thais, à Jacques Leviste, marchand épicier bourgeois de Paris, de terres à Thiais, moyennant la somme de 30 l.t, 4 mars 1497; MC/ET/VIII/6
      acte de vente; Thiais (Val-de-Marne); Aubert, Pierre; Albert, Adenette; Le Viste, Jacques; Le Brist, Jacques; agriculteur; commerçant; commerçant
    - 1497 (n.st.), 4 mars. Testament de Cecile Damiens, femme de Nicolas le Marin, marchand drapier et bourgeois de Paris., 4 mars 1497; MC/ET/VIII/6
      testament; Damiens, Cécile; Le Marin, Nicolas; négociant
    - 1497 (n.st.), 5 mars. Vente par Jean Vigneau, laboureur à Argenteuil, à Guillaume Thibault dit de Morletz, maréchal et bourgeois de Paris et à Guillemette sa femme, d'une maison avec grange, cour, puit et un jardin assise au lieudit d'Argenteuil en la rue de la Croix Boisée, moyennant la somme de 110 l.t., 5 mars 1497; MC/ET/VIII/6
      acte de vente; Argenteuil (Val-d'Oise); Vigneau, Jean; Thibault dit de Morletz, Guillaume; Thibault, Guillemette; agriculteur
    - 1497(n.st.), 7 mars. Quittance par Quentin de Doussigny, écuyer, demeurant à Granges-sur-Aube, fils de feue Jeanne Darras dame des Granges, en faveur de Claude Desemoyne, marchand demeurant à La Motte les Verny(?), par les mains de Jean Loppin, bourgeois de Paris, pour la somme de 144 l., 7 mars 1497; MC/ET/VIII/6
      quittance; Granges-sur-Aube (Marne); Doussigny, Quentin de; Arras, Jeanne d' (dame des Granges); Desemoyne, Claude; Loppin Jean
    - 1497 (n.st.), 7 mars. Constitution d'une rente de 20 écus d'or, par Denise, veuve de feu Jean Colon l'aîné, marchand-et-bourgeois-de-Paris, à Jacqueline Belin, veuve de feu Pierre de Bouy, examinateur., 7 mars 1497; MC/ET/VIII/6
      Feuillet attaché: extrait d'inventaire de linge.
      constitution de rente; Colon, Jean (l'aîné); Colon, Denise; Belin, Jacqueline; Bouy, Pierre de; commerçant
    - 1497 (n.st.), 11 mars. Procuration par Jean le Prévost, clerc du roi, maître en sa chambre des comptes à Paris, à Robert Coffin demeurant à Compiègne, 11 mars 1497; MC/ET/VIII/6
      procuration; Compiègne (Oise); Le Prévost, Jean; Coffin, Robert
    - 1497 (n.st.), 11 mars. Bail à rente, par Jean de la Cloche, seigneur de Rocquencourt au Val de Gallye et de Frementel les Gevisy, Jean et Pierre Dunoys, laboureurs demeurant à Gevisy (Juvisy), à Jean de la Cloche, seigneur de Rocquencourt, d'une masure et 33s.p. de rente annuelle., 11 mars 1497; MC/ET/VIII/6; Acte abimé.
      bail; Juvisy-sur-Orge (Essonne); La Cloche, Jean de (seigneur de Rocquencourt au Val de Gallye et de Frementel les Gevisy); Dunoys, Jean; Dunoys, Pierre; agriculteur
    - 1497 (n.st.), 13 mars. Vente par Denis Chevalier, bourgeois de Paris, à Thibault de Butry, seigneur de Vindeville et de Crespieres, des droits de ses enfants mineurs et de feue sa femme Isabelle Le Sénéchal dit Bombras, sur le fief de Beaulieu à Crespières, fief appartenant auparavant à Jean le Seneschal dit Bombard, père d'Isabelle et marchand bourgeois de Paris, moyennant la somme de 10 sous d'or à la couronne., 13 mars 1497; MC/ET/VIII/6; Deux exemplaires, papier et parchemin, attachés.
      Deux exemplaires: minute papier et collation parchemin du même jour, sans suscription mais signé Chevalier et Baudequin, avec mention de la collation.
      acte de vente; Chevalier, Denis; Butry, Thibault de (seigneur de Vindeville et de Crespieres); Le Sénéchal, dit Bombras,Isabelle; Le Seneschal, dit Bombard, Jean; commerçant
    - Vente du fief de Beaulieu, paroisse de Crespières par Denis CHEVALIER, bourgeois de Paris., 13 mars 1497; MC/ET/VIII/6
      acte de vente; Crespières (Yvelines); Chevalier, Denis
    - 1497 (n.st.), 13 mars. Transport d'une rente de 16 s.p. 8 d.p. par Guillaume Coulon, marchand frippier, bourgeois de Paris à Jacqueline Belin, veuve de Pierre de Bonny, moyennant 20 l. 10 s. t., 13 mars 1497; MC/ET/VIII/6
      constitution de rente; Coulon, Guillaume; Belin, Jacqueline; Bonny, Pierre de
    - 1497 (n.st.), 16 mars. Bail à loyer, par les héritiers d'Adam de Montery, d'une maison rue de la Vannerie, à Robert de Guesdes pour la somme de 20l.t., 16 mars 1497; MC/ET/VIII/6
      bail; Vannerie (rue de la); Montery, Adam de; Guesdes, Robert
    - 1497 (n.st.), 16 mars. Bail à loyer par Jeanne veuve de Guillaume Grossier, boulanger, bourgeois de Paris, d'une maison rue Saint-Honoré à Gillet Lenoir, boulanger demeurant Paris, moyennant la somme de 26 l.t. (acte abîmé par l'humidité), 16 mars 1497; MC/ET/VIII/6
      bail; Saint-Honoré (rue); Grossier, Jeanne; Guillaume Grossier; Lenoir, Gillet; boulanger
    - 1497 (n.st.), 21 mars. Transport d'une rente de 24 s.p, par Jean Lebreton, laboureur à Suresnes à (non précisé, acte en blanc) moyennant 10 l.t [acte abîmé par l'humidité], 21 mars 1497; MC/ET/VIII/6
      constitution de rente; Suresnes (Hauts-de-Seine); Lebreton, Jean; agriculteur
    - 1497 (n.st.), 21 mars. Contrat de mariage entre Odette, fille de Catherine Bacquet, veuve de feu Pierre Karveur en son vivant marchand bourgeois de Paris, et Nicolas Baudouyn, marchand drapier et bourgeois de Paris.[ 2 copies avec formules d'expédtion]., 21 mars 1497; MC/ET/VIII/6; Deux exemplaires papier attachés.
      Deux expéditions papier comportant la suscription du prévôt de Paris et des notaires Chevalier et Baudequin, pas de signatures.
      contrat de mariage; Karveur, Odette; Bacquet, Catherine; Karveur, Pierre; Baudouyn, Nicolas; commerçant; négociant
    - 1497 (n.st.), 23 mars. Vente, par Gillet de Verlande, marchand-huillier et chandelier de suif demeurant à Paris en la rue de la Mortellerie, à Jean Loppin, d'une rente de 3 s.p, moyennant la somme de 17 l.p., 23 mars 1497; MC/ET/VIII/6
      acte de vente; Mortellerie (rue de la); Verlande, Gillet de; Loppin, Jean; commerçant; cirier
    - 1497 (n.st.), 25 mars. Attestation, par Noel Chevillard, Nicolas Garson, Jean Everard, Pierre du Ruble, Jean de Tornon, Pierre Langloix, Jean Lemasson, tous porteurs de sel à Paris, déclarent qu'ils ont ôté le sel qui était en l'hôtel des Deux-Boules en la rue Martin (Bertin) Poirée qui appartient à Rogerin Lelieur, pour le porter en l'hôtel de Germain de Marle, près de (Eglise) Saint Thomas du Louvre, et chez la veuve Doublet, en la rue de Bethisy., 25 mars 1497; MC/ET/VIII/6
      attestation; Bertin-Poirée (rue); Chevillard, Noel; Garson, Nicolas; Everard, Jean; Du Ruble, Jean; Tornon, Jean de; Langloix, Pierre; Lemasson, Jean; Lelieur, Rogerin; Doublet (veuve); magasinier
  - Minutes. 1497, juin - 1504, 12 avril, juin 1497 - 12 avril 1504; MC/ET/VIII/23; Document détérioré.
    Actes de Simon Baudequin.
    Dates: 1497, juin, septembre à novembre et 1 acte à date illisible; 1498, février, mai, et décembre; 1499, février et mars; 1500, juin et août (inventaire); 1501, janvier; 1502, juillet et novembre; 1503, février; 1504, 12 avril.
    Des actes signés en premier par Chevalier.